【裁判字號】    99,易,639
【裁判日期】    990602
【裁判案由】    竊盜
【裁判全文】
臺灣臺南地方法院刑事判決              99年度易字第639號
公  訴  人  臺灣臺南地方法院檢察署檢察官
被      告  甲○○
上列被告因竊盜案件，經檢察官提起公訴（99年度偵字第3693
號），本院判決如下：
    主  文
甲○○犯竊盜罪，處拘役貳拾日，如易科罰金，以新臺幣壹仟元
折算壹日。
    事  實
一、甲○○於民國98年12月27日早上7時許，騎乘車牌號碼KF8–
    010 號之藍色重型機車，行經丙○○位在臺南市○區○○街
    217 號之住處前時，竟意圖為自己不法之所有，徒手竊取丙
    ○○所有，晾掛於門外晒衣架上之女用內褲3 件（價值約新
    臺幣540 元），得手後隨即逃逸離去。嗣經丙○○發覺失竊
    報警處理後，經警調閱監視錄影畫面始而循線查悉上情。
二、案經臺南市警察局第六分局報告臺灣臺南地方法院檢察署檢
    察官偵查起訴。
    理  由
壹、程序事項
    本件公訴人所提出之證據資料、方法，業經本院於99年5月1
    9日公開審理之始，當庭宣示均具有證據能力，並載明於該
    日審判筆錄。
貳、實體事項
  一訊據被告甲○○固坦承有於民國98年12月27日早上7 時許騎
    乘KF8-010 號藍色重型機車，出現在案發現場台南市○區○
    ○街217 號旁（即被害人住處門口前），並有站在被害人住
    處前面，其右手有拿東西放進口袋之事實，惟矢口否認有下
    手行竊之犯行，辯稱：伊沒有做，並不是伊手有拿東西就表
    示伊有偷竊之行為云云。
  二經查：
    (一)被告甲○○確實有於民國98年12月27日早上7時許騎乘KF8
      -010號藍色重型機車，出現在案發現場台南市○區○○街
      217 號旁（即被害人住處門口前）之事實，業據監視錄影
      光碟之翻拍照片2張、被告衣服照片1張及被告之自白在卷
      可參，彼此互核相符，是此部分之事實已堪認定。
    (二)茲參酌被告甲○○之供述如下：
      1.警詢中之供述：
        (1)「（於7時46分許出現於該光碟監視畫面騎乘KF8-010
          號藍色重型機車之人是否是你本人？）是我本人」等
          語（見警卷頁2）。
        (2)「（另於7 時48分許出現於該光碟監視畫面，穿著有
          白色領子的黑色上衣、戴灰色鴨舌帽，於利南街217
          號旁行走之男子是否是你本人？）是我本人」等語（
          見警卷頁2）。
        (3)「（又於7 時51分許出現於該光碟監視畫面，動手行
          竊晾曬在台南市○○街第217 號旁鐵欄杆上的女用內
          褲（三件）之男子（穿著有白色領子的黑色上衣、戴
          灰色鴨舌帽）之男子是否是你本人）那人不是我」等
          語（見警卷頁2）。
      2.偵查中之供述：
        「（98年12月27日7 時許，是否在南區○○街偷他人的
        三件內褲？）沒有。我是行經該處，我的衣服放在褲子
        的口袋內，我從褲袋內拿衣服出來，我並不是偷別人的
        內褲」之語（見偵卷頁6）。
    (三)互核上述(一)之事實與上開警詢中之供述(1)(2)可知，被告確
      實有於98年12月27日7 時46分許以後出現在被害人住處門
      口前之事實；復互核被告衣服照片1 張、被告於警詢中之
      整體供述及(一)之事實可知，於98年12月27日7 時48分許以
      後，出現在臺南市○區○○街217 號附近與被告穿相同衣
      服之男子，依一般常理推論應為被告無疑，故依上述可知
      ，被告於警詢中(3)之供述，顯係被告事後卸責之詞，洵不
      足採。
    (四)又上開衣架上之女用內褲3 件，係被害人丙○○置於臺南
      市○區○○街217 號之住處門前晒衣架上而遭竊，業據被
      害人於警詢中供述明確，再與上述(一)(三)結論三者互核可知
      ，系爭衣物確係被告所竊，要足認定。是被告辯稱伊沒有
      做，並不是伊手有拿東西就表示伊有偷竊之行為云云，係
      卸責之詞，洵不足採。
    (五)綜上所述，被告甲○○之犯行，事證明確，應予依法論科
      。
參、論罪科刑：
    核被告甲○○所為，係犯刑法第320條第1項之竊盜罪。爰審
    酌被告犯後否認犯行，無犯罪前科，素行尚稱良好，及其犯
    罪動機、目的、手段、所竊財物之價值（價值約新臺幣540
    元）等一切情狀，量處如主文所示之刑，並諭知如易科罰金
    之折算標準，以示懲儆。
據上論斷，應依刑事訴訟法第299條第1項前段，刑法第320條第1
項、第41條第1項前段，刑法施行法第1條之1，判決如主文。
本案經檢察官乙○○到庭執行職務
中    華    民    國    99    年    6     月    2     日
                  刑事第二庭  法  官  蘇義洲
以上正本證明與原本無異。
如不服本判決，應於收受本判決後10日內，向本院提出上訴書狀
，並應敘述具體理由。其未敘述上訴理由者，應於上訴期間屆滿
後20日內向本院補提理由書狀（均須按他造當事人之人數附繕本
）「切勿逕送上級法院」。
                              書記官  張宜柔
中    華    民    國    99    年    6     月    2     日
附錄本案論罪科刑所犯法條全文
刑法第320條第1項：
意圖為自己或第三人不法之所有，而竊取他人之動產者，為竊盜
罪，處5年以下有期徒刑、拘役或500元以下罰金。

司法院資訊處製作；財團法人民間司法改革基金會備份。
